臺灣基隆地方法院刑事判決　　　　　　　 95年度訴字第871號
公　訴　人　臺灣基隆地方法院檢察署檢察官
被　　　告　丙○○
　　　　　　乙○○
　　　　　　丁○○
上列被告因違反台灣地區與大陸地區人民關係條例等案件，經檢
察官提起公訴（95年度偵字第1209號），本院裁定由受命法官獨
任進行簡式審判程序，茲判決如下：
    主  文
丙○○共同連續違反不得使大陸地區人民非法進入臺灣地區之規
定，處有期徒刑壹年陸月。緩刑伍年。
乙○○共同連續違反不得使大陸地區人民非法進入臺灣地區之規
定，累犯，處有期徒刑壹年肆月。
丁○○共同違反不得使大陸地區人民非法進入臺灣地區之規定，
處有期徒刑柒月。緩刑年。
    事  實
一、乙○○曾因行使偽造私文書罪，經臺灣士林地方法院於93年
    11月19日以93年度簡字第313號判處有期徒刑3月確定，並於
    94年4月15日易科罰金執行完畢（成立累犯）。
二、丙○○明知大陸地區人民非經主管機關許可不得進入臺灣地
　　區，竟基於偽造文書及使大陸地區人民非法進入臺灣地區之
　　概括犯意，於民國88年5 月29日自桃園中正國際機場搭機出
　　境轉往大陸地區福建省，並於同年6月1日與大陸地區人民石
　　玉華在福建省福州市公證處辦理虛偽之公證結婚儀式，丙○○於同年6 月20日返臺後即至財團法人海峽交流基金會辦理
　　大陸地區結婚公證驗證手續，並取得該會（88）核字第1917
　　1號證明書後，再於88年7月2 日持上開內容不實之結婚公證
　  書及財團法人海峽交流基金會證明書，至基隆市七堵區戶政
    事務所申請辦理結婚登記及換發國民身分證，致使承辦人員
    將丙○○與石玉華結婚之不實事項登載於其職務上所掌管之
    公文書即戶籍登記簿中，並據以發給丙○○登載上開不實事
    項之公文書即戶籍謄本及國民身分證，足生損害於戶政機關
    對於結婚登記之管理。丙○○復承前偽造文書之概括犯意，
    於88年7月1日出具渠有權製作但內容不實之大陸地區人民進
    入臺灣地區旅行證申請書及保證書，委託不知情之王書玉持
    上開內容不實之公文書即戶籍謄本及結婚公證書、財團法人
    海峽交流基金會證明書，以家屬來臺奔喪之名義，向內政部
    警政署入出境管理局行使之，以申請大陸地區人民石玉華來
    臺之許可，經承辦公務員為實質審查後未發現有異，而核發
    中華民國臺灣地區旅行證予石玉華，使石玉華得以持上開中
    華民國臺灣地區旅行證，於88年9 月19日非法進入臺灣地區
    。
三、丙○○、張顯文及王惠雯（張顯文及王惠雯部分另經判決確
　　定）明知大陸地區人民非經主管機關許可不得進入臺灣地區
    ，竟基於共同偽造文書及使大陸地區人民非法進入臺灣地區
    之概括犯意聯絡，由丙○○在臺灣地區提供至大陸地區之機
    票與費用（約每人新臺幣3至4萬元），覓得個別與渠3 人有
    共同犯意聯絡之假結婚人頭丈夫即乙○○、丁○○、曾羽瑞
    、王孝榮（曾羽瑞及王孝榮部分業經檢察官另案起訴）及游
    傳興（已死亡，業經檢察官為不起訴處分確定）等5人（該5
    人僅個別與丙○○、張顯文、王惠雯有共同犯意聯絡，該 5
    人彼此間並無共同犯意聯絡），以虛偽結婚方式以便使大陸
    地區女子非法進入臺灣地區。嗣於88年11月13日，渠等即自
    桃園中正國際機場搭機出境轉往中國大陸福建省，與由王惠
    雯在大陸地區所覓得之大陸地區女子薛雪菊、李玉蓮、林燕
    花、蘇勤蓮及余美玲等人，於附表所示之時、地辦理虛偽之
    公證結婚儀式，並取得結婚公證書。乙○○、丁○○、曾羽
    瑞、王孝榮、游傳興返臺後，即分別基於上開共同犯意，前
    往財團法人海峽交流基金會辦理大陸地區結婚公證書驗證手
    續，並取得財團法人海峽交流基金會所發之證明書。渠等 5
    人復單獨或由張顯文陪同前往各戶政事務所辦理不實之結婚
    登記，使承辦人員將渠等結婚之不實事項登載於其職務上所
    掌管之公文書即戶籍登記簿中，並據以發給渠等內容不實之
    公文書即戶籍謄本及國民身分證，渠等所為足生損害於戶政
    機關對於結婚登記之管理。之後，渠等5 人再基於上開共同
    犯意，分別出具內容不實但屬渠等有權製作之大陸地區人民
    進入臺灣地區旅行證申請書、保證書及上開內容不實之公文
    書即戶籍謄本，以配偶來臺探親之名義，持向內政部警政署
    入出境管理局申請來臺之許可而行使之，經承辦人員為實質
    審查後未發現有異，而核發中華民國臺灣地區旅行證予薛雪
    菊、李玉蓮、林燕花、蘇勤蓮及余美玲等5人，使薛雪菊等5
    人得以假借探親名義非法進入臺灣地區（詳如附表所示）。
四、案經基隆市警察局移送台灣基隆地方法院檢察署檢察官偵查
    終結提起公訴。
    理  由
一、本案中被告丙○○、乙○○、丁○○所犯者均非為死刑、無
    期徒刑、最輕本刑為3 年以上有期徒刑之罪或高等法院管轄
    第一審案件，渠等於準備程序進行中，先就被訴事實為有罪
    之陳述，經告知其簡式審判程序之旨，並聽取公訴人之意見
    後，本院依刑事訴訟法第273條之1第1 項之規定，裁定由受
    命法官獨任進行簡式審判程序，合先敘明。
二、上開事實，業據被告丙○○、乙○○、丁○○於偵查中及本
    院準備程序中、審理中自白不諱，並有下列證據可資證明：
┌──┬───────────┬────────────┐
│編號│　　證　據　內　容　　│　　　證明之事實　　    │
├──┼───────────┼────────────┤
│ １ │丙○○出具之大陸地區人│事實欄一記載之丙○○犯罪│
│　　│民進入臺灣地區旅行證申│事實                    │
│　　│請書、大陸地區人民進入│　　　　　　　　　　　　│
│　　│臺灣地區保證書、委託書│　　　　　　　　　　　　│
│　　│及丙○○與石玉華之入出│　　　　　　　　　　　　│
│　　│國日期證明書影本各乙份│　　　　　　　　　　　　│
├──┼───────────┼────────────┤
│ ２ │證人游傳本於警詢之證言│事實欄二記載如附表編號１│
│　　│、游傳興之全戶除戶資料│之丙○○犯罪事實　      │
│    │查詢報表、余美玲之入出│                        │
│    │境資訊連結作業報表　  │                        │
├──┼───────────┼────────────┤
│ ３ │曾羽瑞與林燕花之福建省│事實欄二記載如附表編號３│
│　　│福州市公證處結婚公證書│之丙○○犯罪事實　      │
│　　│、財團法人海峽交流基金│　　　　　　　　　　　　│
│　　│會88核字第42137 號證明│　　　　　　　　　　　　│
│　　│書、曾羽瑞出具之大陸地│　　　　　　　　　　　　│
│　　│區人民進入臺灣地區旅行│　　　　　　　　　　　　│
│　　│證申請書及保證書、曾羽│　　　　　　　　　　　　│
│　　│瑞之戶籍謄本及曾羽瑞與│　　　　　　　　　　　　│
│　　│林燕花之入出國日期證明│                        │
│    │書                    │                        │
├──┼───────────┼────────────┤
│ ４ │丁○○與李玉蓮之中華人│事實欄二記載如附表編號４│
│　　│民共和國福建省泉州市公│之丙○○、丁○○犯罪事實│
│　　│證處結婚公證書、財團法│　                      │
│　　│人海峽交流基金會89核字│　　　　　　　　　　　　│
│　　│第03297 號證明書、劉茂│　　　　　　　　　　　　│
│　　│霖出具之大陸地區人民進│　　　　　　　　　　　　│
│　　│入臺灣地區旅行證申請書│　　　　　　　　　　　　│
│　　│及保證書、丁○○之戶籍│　　　　　　　　　　　　│
│　　│謄本及丁○○與李玉蓮之│　　　　　　　　　　　　│
│　　│入出國日期證明書　　　│                        │
├──┼───────────┼────────────┤
│ ５ │王孝榮與蘇勤蓮之福建省│事實欄二記載如附表編號５│
│　　│南平市第二公證處結婚公│之丙○○犯罪事實　      │
│　　│證書、財團法人海峽交流│　　　　　　　　　　　　│
│　　│基金會89核字第03457號 │　　　　　　　　　　　　│
│　　│證明書、王孝榮出具之大│　　　　　　　　　　　　│
│　　│陸地區人民進入臺灣地區│　　　　　　　　　　　　│
│　　│旅行證申請書及保證書、│　　　　　　　　　　　　│
│　　│王孝榮之戶籍謄本及王孝│　　　　　　　　　　　　│
│　　│榮與蘇勤蓮之入出國日期│                        │
│    │證明書                │                        │
├──┼───────────┼────────────┤
│ ６ │乙○○之戶籍謄本、林建│事實欄二記載如附表編號２│
│　　│三出具之大陸地區人民進│之丙○○犯罪事實      │
│　　│入臺灣地區旅行證申請書│　                      │
│　　│、大陸地區人民進入臺灣│事實欄二記載如附表編號２│
│　　│地區保證書、委託書及林│、之乙○○犯罪事實　│
│　　│建三與薛雪菊之入出國日│　　　　　　　　　　　　│
│　　│期證明書　            │　　　　　　　　　　　　│
├──┼───────────┼────────────┤
│ ７ │證人丁○○、丙○○及張│事實欄二記載如附表編號２│
│　　│顯文之證述　　　　　　│之乙○○犯罪事實      │
├──┼───────────┼────────────┤
│ ８ │基隆市警察局偵辦乙○○│乙○○與薛雪菊確無同居及│
│　　│偽造文書偵查報告書及現│無舉行婚禮之事實　　　　│
│　　│場訪查彩色照片4幀　　 │　　　　　　　　　　　　│
└──┴───────────┴────────────┘
    綜上所述，足認被告丙○○、乙○○、丁○○之自白均與事
    實相符，可以採信。被告3 人有事實欄所載之犯行洵堪認定
    ，應依法論科。
三、論罪與科刑：
  (一)本案中由中華人民共和國福建省福州市、泉州市、南平巿公
    證處所核發內容不實之結婚公證書，非我國轄內公務員職務
    上所掌管之我國公文書，自不在我國刑法第214 條保護範圍
    內。是故，被告等虛偽結婚，使該等公證處之人員登載不實
    之結婚事項於結婚公證書內之行為，不成立犯罪。
  (二)財團法人海峽交流基金會係受行政院大陸委員會之委託，處
    理兩岸文書之驗證業務，則其承辦驗證業務之承辦員應係受
    公務機關委託承辦公務之人員。惟，財團法人海峽交流基金
    會之承辦員就承辦驗證業務雖有審查之權，對不符資格之聲
    請案件可駁回之，然觀其承辦員在本案中之驗證內容，均係
    出具證明書並僅記載「本件公證書正本經核對與福建省公證
    員協會寄交之ＯＯＯ號公證書副本相符」等文字，並未提及
    所驗證之結婚公證書所載之結婚實質內容是否真實，且因被
    告等人所提出之結婚公證書形式上確屬真實存在之文書，被
    告等人持該等文書，向財團法人海峽交流基金會取得確有該
    等文書存在之證明，並無不實可言，是此部分亦不成立刑法
    第214條使公務員登載不實罪。
  (三)被告等人出具之「大陸地區人民進入臺灣地區旅行證申請書
    」、「大陸地區人民進入臺灣地區保證書」，其內容雖有不
    實，惟該等文書均屬被告等人以渠等自己名義作成，屬渠等
    有權製作之私文書，亦無業務登載性質，是故，縱其內容不
    實，亦無成立偽造文書罪可言。
  (四)刑法第214 條所謂使公務員登載不實事項於公文書罪，須一
    經他人之聲明或申報，公務員即有登載之義務，並依其所為
    之聲明或申報予以登載，而屬不實之事項者，始足構成，若
    其所為聲明或申報，公務員尚須為實質之審查，以判斷其真
    實與否，始得為一定之記載者，即非本罪所稱之使公務員登
    載不實（最高法院73年臺上字第1710號判例意旨參照）。查
    ，大陸地區人民，須經主管機關許可始得進入臺灣地區，臺
    灣地區與大陸地區人民關係條例第10條第1 項定有明文，而
    主管機關內政部亦據此訂定「大陸地區人民進入臺灣地區許
    可辦法」以資規範。從而，大陸地區人民申請進入臺灣地區
    ，其申請入境之事由是否屬實，主管機關應為實質審查，發
    覺有通謀虛偽結婚之情形，得不予核准大陸地區人民進入臺
    灣地區，足認內政部警政署入出境管理局依臺灣地區與大陸
    地區人民關係條例第10條第3 項及內政部發布之大陸地區人
    民進入臺灣地區許可辦法第19條規定，對大陸地區人民進入
    臺灣地區之申請事項，有實質審查之准駁權限，顯非被告等
    人一經提出申請，內政部警政署入出境管理局即有登載義務
    並據以許可。申請大陸地區人民入境臺灣地區，既須經主管
    機關為實質審查以為准駁之決定，縱主管機關疏於審查，致
    使朦混通過而准許入境，然揆之上開說明，此部分仍不生所
    謂使公務員登載不實之情形。故被告等人此部分所為，尚與
    刑法第214條使公務員登載不實罪之構成要件有間。
  (五)按臺灣地區與大陸地區人民關係條例第79條對於違反同條例
    第15條第1 款所定不得使大陸地區人民非法進入臺灣地區之
    處罰，旨在防止大陸地區人民非法進入臺灣地區，以維護臺
    灣地區之安全與安定。所稱「非法」，自應從實質上之合法
    性予以判斷，凡評價上違反法秩序之方法，均屬「非法」。
    參照行政程序法第119條第1款、第2 款規定，受益人以詐欺
    、脅迫或賄賂方法，使行政機關作成行政處分者；或對重要
    事項提供不正確資料或為不完全陳述，致使行政機關依該資
    料或陳述而作成行政處分者，其信賴不值得保護。故在大陸
    地區通謀虛偽結婚，以不實之結婚證明辦理相關戶籍登記、
    入境等手續，憑以進入臺灣地區，其所持之入境許可文件雖
    係入出境主管機關所核發，形式上為合法，但因以詐欺方法
    而取得，即不具實質上之合法性，仍屬非法進入台灣地區（
    最高法院94年度臺上字第1064號判決意旨參照）。
  (六)查被告行為後，其行為時之刑法（以下簡稱「修正前刑法」
    ），業於94年1月7日修正通過，於同年2月2日公布，於95年
    7月1日起施行（以下簡稱「修正後刑法」），依修正後刑法
    第2條第1項規定「行為後法律有變更者，適用行為時之法律
    。但行為後之法律有利於行為人者，適用最有利於行為人之
    法律」。此條規定係規範行為後法律變更所生新舊法律比較
    適用之準據法，本身尚無新舊法比較之問題，於修正後刑法
    施行後，應一律適用修正後刑法第2條第1項之規定，為「從
    舊從輕」之比較，先予敘明。經查：
  1.刑法第216條、第214條之行使明知為不實之事項，而使公務
    員登載於職務上所掌之公文書罪之規定並未修正，然其法定
    刑中有關罰金刑部分，依修正後刑法第33條第5 款將罰金刑
    定為「新臺幣1000元以上，以百元計算之」及修正後刑法施
    行法第1條之1規定「中華民國94年1月7日刑法修正施行後，
    刑法分則編所定罰金之貨幣單位為新臺幣。94年1月7日刑法
    修正時，刑法分則編未修正之條文定有罰金者，自94年1 月
    7日刑法修正施行後，就其所定數額提高為30倍。但72 年6
    月26日至94年1月7日新增或修正之條文，就其所定數額提高
    為3倍」，適用之結果，刑法第216條、第214條之罪所得科
    處之罰金刑最高為新臺幣15000 元，最低為新臺幣1000元。
    然依修正前刑法第33條第5款規定之罰金最低額1元及未修正
    之罰金罰鍰提高標準條例第1 條前段規定之提高罰金倍數10
    倍計算，刑法第216條、第214條之罪所得科處之罰金刑最高
    為銀元5000元，最低為銀元1 元，換算為新臺幣後，最高額
    雖與適用修正後刑法第33條第5款等規定相同為新臺幣15000
    元，惟最低額僅新臺幣3 元。比較結果，自以適用修正前刑
    法第33條第5款之規定較有利於被告。
  2.刑法第28條關於共犯之規定，由原條文「二人以上共同實施
    犯罪之行為者，皆為正犯」，修正為「二人以上共同實行犯
    罪之行為者，皆為正犯」，揆諸本條之修正理由係為釐清陰
    謀共同正犯、預備共同正犯、共謀共同正犯是否合乎本條規
    定之正犯要件，而本案被告3 人均屬實行犯罪行為之正犯，
    則適用修正前刑法第28條規定論擬，對被告並無不利。
  3.刑法第56條連續犯之規定業經刪除，於修正後刑法施行後，
    被告丙○○、乙○○之數犯罪行為，應予分論併罰。此條刪
    除雖非犯罪構成要件之變更，然顯已影響行為人刑罰之法律
    效果，自屬法律有變更，比較適用結果，仍應適用較有利於
    被告丙○○、乙○○之修正前刑法第56條規定論以連續犯。
  4.刑法第55條後段牽連犯之規定，亦於94年1月7日修正刪除，
    並於95年7月1日施行，因被告3 人行為後，修正後刑法業已
    刪除牽連犯之規定，此刪除雖非犯罪構成要件之變更，但顯
    已影響行為人刑罰之法律效果，自屬法律變更，依修正後刑
    法第2條第1項規定，比較新、舊法結果，仍應適用被告行為
    時之法律即修正前刑法第55條後段論以牽連犯，對渠等較為
    有利。
  5.關於累犯，修正前刑法第47條規定「受有期徒刑之執行完畢
    ，或受無期徒或有期徒刑一部之執行而赦免後，五年以內再
    犯有期徒刑以上之罪者，為累犯，加重本刑至二分之一」，
    而修正後刑法第47條第1 項則規定「受徒刑之執行完畢，或
    一部之執行而赦免後，五年以內故意再犯有期徒刑以上之罪
    者，為累犯，加重本刑至二分之一」，就本案被告乙○○係
    故意犯而言，比較結果，修正前刑法第47條之規定對於被告
    乙○○並無不利。
  6.刑法關於緩刑之規定，業於95年7月1日修正生效，本案被告
    丙○○、丁○○前未曾受有期徒刑以上刑之宣告之事實，有
    臺灣高等法院被告前案紀錄表在卷可稽，是無論依修正前後
    刑法第74條之規定，均得對渠2 人宣告緩刑，本無新舊法何
    者較有利或不利於行為人之比較問題，然因修正後刑法第74
    條第2項得命行為人履行負擔、同條第4項復規定緩刑之效力
    不及於從刑及保安處分，而修正前刑法第74條規定受緩刑宣
    告人不需履行負擔且緩刑效力及於主刑與從刑，故整體比較
    之下，依修正後刑法第74條所為緩刑宣告較不利於行為人，
    故依修正後刑法第2條第1項前段，應適用行為時法律即修正
    前刑法第74條之規定（臺灣高等法院暨所屬法院因應新修正
    刑法施行座談會彙編第19號提案結論參照）。
  7.綜上，依修正後刑法第2條第1項之「從舊從輕」原則，綜合
    全部罪刑為比較結果，自應依修正後刑法第2條第1項前段之
    規定，適用修正前刑法第28條、第33條第5 款、第47條、第
    55條後段、第56條、第74條第1款。
  (七)按臺灣地區與大陸地區人民關係條例第79條第1 項之規定，
    於92年10月29日修正公布，同年12月31日施行，法定刑由「
    5 年以下有期徒刑、拘役或科或併科新臺幣50萬元以下罰金
    」，修正為「1年以上7年以下有期徒刑，得併科新臺幣100
    萬元以下罰金」。依修正後刑法第2條第1項之規定比較結果
    ，對被告丙○○、丁○○自以適用修正前臺灣地區與大陸地
    區人民關係條例第79條第1 項之規定較有利。至於被告乙○○，因渠最後使大陸地區人民非法進入臺灣地區之時間係在
    94年10月10日，即臺灣地區與大陸地區人民關係條例第79條
    第1項規定修正施行後，自應依修正後之規定論處。
  (八)查被告3 人藉假結婚之方式使大陸地區人民非法進入臺灣地
    區，而先持不實之結婚公證書、財團法人海峽交流基金會證
    明書，向戶政機關辦理結婚登記，使戶政機關不知情之承辦
    公務員登載上開虛偽不實之結婚事項於職務上所掌管之公文
    書即戶籍登記簿中，並核發內容不實之公文書即戶籍謄本及
    國民身分證；被告3 人復持上開載有不實事項之公文書即戶
    籍謄本，配合內容不實之大陸地區人民進入臺灣地區旅行證
    申請書及保證書、結婚公證書、財團法人海峽交流基金會證
    明書，向內政部警政署入出境管局申辦來臺之許可，而將載
    有不實事項之戶籍謄本連續行使之，以辦理大陸地區人民之
    中華民國臺灣地區旅行證，經內政部警政署入出境管局之承
    辦公務員依大陸地區人民進入臺灣地區許可辦法第19條規定
    為「實質審查」後，未能發現有異，皆據以許可該等大陸地
    區人民進入臺灣地區，並核發中華民國臺灣地區旅行證，使
    該等大陸地區人民得持以非法進入臺灣地區，被告3 人所為
    足以生損害於戶政機關對於戶籍登記及境管機關對於入出境
    管制之正確性。核被告3 人所為，均犯刑法第216條、第214
    條之行使使公務員登載不實公文書罪及違反臺灣地區與大陸
    地區人民關係條例第15條第1 款不得使大陸地區人民非法進
    入臺灣地區之規定，其中被告丙○○、丁○○應依修正前臺
    灣地區與大陸地區人民關係條例第79條第1 項處斷，被告乙○○應依修正後臺灣地區與大陸地區人民關係條例第79條第
    1項處斷。被告3人使公務員登載不實之低度行為，為其行使
    之高度行為所吸收，不另論罪。被告丙○○與張顯文、王惠
    雯、乙○○、丁○○、曾羽瑞、王孝榮、游傳興就附表編號
    1、編號2、編號3、編號4、編號5 所示之犯行，有犯意聯
    絡及行為分擔，應論以共同正犯。被告乙○○與丙○○、張
    顯文、王惠雯就附表編號 2之犯行，有犯意聯絡及行為分
    擔，應論以共同正犯。被告丁○○與丙○○、張顯文、王惠
    雯就附表編號4 之犯行，有犯意聯絡及行為分擔，應論以共
    同正犯。被告丙○○、乙○○各有利用不知情之王書玉、張
    秀蓉等人，行使使公務員登載不實公文書，就此部分應成立
    間接正犯。被告丙○○前後6次，被告乙○○前後9次，行使
    使公務員登載不實公文書、違反不得使大陸地區人民非法進
    入臺灣地區之規定之犯行，時間緊接，手法相同，觸犯構成
    要件相同之罪名，顯均係基於概括犯意反覆而為，為連續犯
    ，應各依修正前刑法第56條規定以一罪論，並依法加重其刑
    。被告3人所犯上開2罪間，有目的方法之牽連犯關係，應依
    修正前刑法第55條後段之規定，從一較重之臺灣地區與大陸
    地區人民關係條例第79條第1 項處斷（如上所述，被告丙○○、丁○○係依修正前之臺灣地區與大陸地區人民關係條例
    規定處斷，被告乙○○係依修正後之臺灣地區與大陸地區人
    民關係條例處斷）。被告乙○○有事實欄所載之科刑執行情
    形，有臺灣高等法院被告前案紀錄表在卷可稽，其於94年 4
    月15日受有期徒刑之執行完畢後，於94年10月10日仍有承前
    之概括犯意，使大陸地區人民薛雪菊非法進入臺灣地區之犯
    行，顯係五年內再犯有期徒刑以上之本罪，為累犯，應依修
    正前刑法第47條規定遞予加重其刑。審酌被告3 人以假結婚
    方式使大陸地區人民非法進入臺灣地區，對於我國戶政及出
    入境管理制度之維持構成危害，及渠等犯罪之手段、目的、
    教育智識程度，犯後均自白犯行，已見悔意，其中被告丙○○係居於主謀地位，惡性較重，被告乙○○不僅於89年4 月
    14日和被告丙○○等人共同使大陸地區人民薛雪菊第1 次非
    法進入臺灣地區，之後更承概括之犯意，自行使薛雪菊得以
    8 次非法進入臺灣地區，且被告乙○○成立累犯，而被告丁○○僅有1次犯行等一切情狀，分別對被告3人量處如主文所
    示之刑，以示懲儆。查被告丙○○、丁○○前均未曾受有期
    徒刑以上刑之宣告，有臺灣高等法院被告前案紀錄表附卷可
    稽，渠2 人經此教訓應知警惕，當無再犯之虞，併予宣告被
    告丙○○緩刑5年，被告丁○○緩刑3年，以啟自新。
四、據上論斷，應依刑事訴訟法第273條之1第1 項、第299條第1
    項前段，修正前臺灣地區與大陸地區人民關係條例第79條第
    1項，修正後臺灣地區與大陸地區人民關係條例第79條第1項
    ，刑法第214條、第216條、第11條前段，修正後刑法第2 條
    第1項前段，修正前刑法第33條第5款、第28條、第47條、第
    55條後段、第56條、第74條第1 款，罰金罰鍰提高標準條例
    第1條前段，現行法規所定貨幣單位折算新臺幣條例第2條，
    判決如主文。
本案經檢察官甲○○到庭執行職務。
中　　華　　民　　國　　96　　年　　1 　　月　　22　　日
                  刑事第三庭法  官  王福康
以上正本證明與原本無異。
如不服本判決應於收受本判決後10日內向本院提出上訴書狀，其
未敘述上訴理由者，並得於提起上訴後10日內向本院補提理由書
狀（均須按他造當事人之人數附繕本。）「切勿逕送上級法院」
中　　華　　民　　國　　96　　年　　1 　　月　　22　　日
                            書記官  施鴻均
【附錄論罪法條】刑法第214條：
　　明知為不實之事項，而使公務員登載於職務上所掌之公文書
　　，足以生損害於公眾或他人者，處3 年以下有期徒刑、拘役
　　或5百元以下罰金。
刑法第216條：
　　行使第210條至第215條之文書者，依偽造、變造文書或登載
　　不實事項或使登載不實事項之規定處斷。
修正前臺灣地區與大陸地區人民關係條例第79條第1項：
　　違反第15條第1項規定者，處5年以下有期徒刑、拘役或科或
　　併科新臺幣50萬元以下罰金。
修正後臺灣地區與大陸地區人民關係條例第79條第1項：
　　違反第15條第1款規定者，處1年以上7 年以下有期徒刑，得
    併科新臺幣100萬元以下罰金。
【附表】
┌──┬───┬────┬────┬───┬────┬────────┐
│編號│被　告│出境時間│結婚日期│大陸女│ 地　點 │在臺登記時、地及│
│　　│　　　│　　　　│　　　　│子姓名│　　　　│非法入境方式　　│
├──┼───┼────┼────┼───┼────┼────────┤
│ １ │游傳興│88.11.13│88.11.4 │余美玲│大陸地區│於88年12月14日前│
│　　│　　　│　　　　│　　　　│　　　│福建省福│往基隆市七堵區戶│
│　　│　　　│　　　　│　　　　│　　　│州市公證│政事務所辦理不實│
│　　│　　　│　　　　│　　　　│　　　│處辦理結│之結婚登記，取得│
│　　│　　　│　　　　│　　　　│　　　│婚登記　│內容不實之公文書│
│　　│　　　│　　　　│　　　　│　　　│　　　　│即戶籍謄本。之後│
│　　│　　　│　　　　│　　　　│　　　│　　　　│，持上開戶籍謄本│
│　　│　　　│　　　　│　　　　│　　　│　　　　│，並填具內容不實│
│    │      │        │        │      │        │但屬有權制作之私│
│    │      │        │        │      │        │文書即大陸地區人│
│    │      │        │        │      │        │民進入臺灣地區旅│
│    │      │        │        │      │        │行證申請書、保證│
│    │      │        │        │      │        │書，向入出境管理│
│    │      │        │        │      │        │局辦理余美玲入境│
│    │      │        │        │      │        │手續；使余美玲得│
│    │      │        │        │      │        │於90年5 月30日非│
│    │      │        │        │      │        │法進入臺灣地區  │
├──┼───┼────┼────┼───┼────┼────────┤
│２│乙○○│88.11.13│88.12.10│薛雪菊│大陸地區│於89年1 月11日前│
│　　│　　　│　　　　│　　　　│　　　│福建省福│往基隆市信義區戶│
│　　│　　　│　　　　│　　　　│　　　│州市公證│政事務所辦理不實│
│　　│　　　│　　　　│　　　　│　　　│處辦理結│之結婚登記，取得│
│　　│　　　│　　　　│　　　　│　　　│婚登記　│內容不實之公文書│
│　　│　　　│　　　　│　　　　│　　　│　　　　│即戶籍謄本。之後│
│　　│　　　│　　　　│　　　　│　　　│　　　　│，持上開戶籍謄本│
│　　│　　　│　　　　│　　　　│　　　│　　　　│，並填具內容不實│
│　　│　　　│　　　　│　　　　│　　　│　　　　│但屬有權制作之私│
│　　│　　　│　　　　│　　　　│　　　│　　　　│文書即大陸地區人│
│　　│　　　│　　　　│　　　　│　　　│　　　　│民進入臺灣地區旅│
│　　│　　　│　　　　│　　　　│　　　│　　　　│行證申請書、保證│
│　　│　　　│　　　　│　　　　│　　　│　　　　│書，向入出境管理│
│　　│　　　│　　　　│　　　　│　　　│　　　　│局辦理薛雪菊入境│
│    │      │        │        │      │        │手續；使薛雪菊得│
│    │      │        │        │      │        │於89年4 月14日非│
│    │      │        │        │      │        │法進入臺灣地區  │
│    │      │        │        │      │        │（此部分係與陳植│
│    │      │        │        │      │        │傑、張顯文、王惠│
│    │      │        │        │      │        │雯基於共同犯意而│
│    │      │        │        │      │        │為）            │
├──┼───┼────┼────┼───┼────┼────────┤
│２│乙○○│88.11.13│88.12.10│薛雪菊│大陸地區│乙○○自89年4 月│
│    │      │        │        │      │福建省福│14日之後，即自行│
│    │      │        │        │      │州市公證│承上開使大陸地區│
│    │      │        │        │      │處辦理結│人民非法進入臺灣│
│    │      │        │        │      │婚登記　│地區之概括犯意，│
│    │      │        │        │      │        │或自行或委託不知│
│    │      │        │        │      │        │情之張秀蓉，持上│
│    │      │        │        │      │        │開戶籍謄本，並填│
│    │      │        │        │      │        │具內容不實但屬有│
│    │      │        │        │      │        │權制作之私文書即│
│    │      │        │        │      │        │大陸地區人民進入│
│    │      │        │        │      │        │臺灣地區旅行證申│
│    │      │        │        │      │        │請書、保證書，連│
│    │      │        │        │      │        │續8 次向入出境管│
│    │      │        │        │      │        │理局辦理薛雪菊入│
│    │      │        │        │      │        │境手續；使薛雪菊│
│    │      │        │        │      │        │得於89年12月2 日│
│    │      │        │        │      │        │、90年3月3日、90│
│    │      │        │        │      │        │年10月2 日、91年│
│    │      │        │        │      │        │10月31日、92年10│
│    │      │        │        │      │        │月7日、93年8月13│
│    │      │        │        │      │        │日、94年3月6日、│
│    │      │        │        │      │        │94年10月10日，連│
│    │      │        │        │      │        │續8 次非法進入臺│
│    │      │        │        │      │        │灣地區（此部分係│
│    │      │        │        │      │        │乙○○單獨犯之）│
├──┼───┼────┼────┼───┼────┼────────┤
│ ３ │曾羽瑞│88.11.13│88.12.10│林燕花│大陸地區│於89年1月3日前往│
│　　│　　　│　　　　│　　　　│　　　│福建省福│基隆市中山區戶政│
│　　│　　　│　　　　│　　　　│　　　│州市公證│事務所辦理不實之│
│　　│　　　│　　　　│　　　　│　　　│處辦理結│結婚登記，取得內│
│　　│　　　│　　　　│　　　　│　　　│婚登記　│容不實之公文書即│
│　　│　　　│　　　　│　　　　│　　　│　　　　│戶籍謄本。之後，│
│　　│　　　│　　　　│　　　　│　　　│　　　　│持上開戶籍謄本，│
│　　│　　　│　　　　│　　　　│　　　│　　　　│並填具內容不實但│
│　　│　　　│　　　　│　　　　│　　　│　　　　│屬有權制作之私文│
│　　│　　　│　　　　│　　　　│　　　│　　　　│書即大陸地區人民│
│　　│　　　│　　　　│　　　　│　　　│　　　　│進入臺灣地區旅行│
│　　│　　　│　　　　│　　　　│　　　│　　　　│證申請書、保證書│
│　　│　　　│　　　　│　　　　│　　　│　　　　│，向入出境管理局│
│　　│　　　│　　　　│　　　　│　　　│　　　　│辦理林燕花入境手│
│　　│　　　│　　　　│　　　　│　　　│　　　　│續；使林燕花得於│
│    │      │        │        │      │        │89年2 月18日非法│
│    │      │        │        │      │        │進入臺灣地區    │
├──┼───┼────┼────┼───┼────┼────────┤
│ ４ │丁○○│88.11.13│88.12.29│李玉蓮│大陸地區│於89年2月1日前往│
│　　│　　　│　　　　│　　　　│　　　│福建省泉│基隆市信義區戶政│
│　　│　　　│　　　　│　　　　│　　　│州市公證│事務所辦理不實之│
│　　│　　　│　　　　│　　　　│　　　│處辦理結│結婚登記，並取得│
│　　│　　　│　　　　│　　　　│　　　│婚登記　│內容不實之公文書│
│　　│　　　│　　　　│　　　　│　　　│　　　　│即戶籍謄本。之後│
│　　│　　　│　　　　│　　　　│　　　│　　　　│，持上開戶籍謄本│
│　　│　　　│　　　　│　　　　│　　　│　　　　│，並填具內容不實│
│　　│　　　│　　　　│　　　　│　　　│　　　　│但屬有權制作之私│
│　　│　　　│　　　　│　　　　│　　　│　　　　│文書即大陸地區人│
│　　│　　　│　　　　│　　　　│　　　│　　　　│民進入臺灣地區旅│
│　　│　　　│　　　　│　　　　│　　　│　　　　│行證申請書、保證│
│　　│　　　│　　　　│　　　　│　　　│　　　　│書，向入出境管理│
│　　│　　　│　　　　│　　　　│　　　│　　　　│局辦理李玉蓮入境│
│    │      │        │        │      │        │手續；使李玉蓮得│
│    │      │        │        │      │        │於89年5 月12日非│
│    │      │        │        │      │        │法進入臺灣地區  │
├──┼───┼────┼────┼───┼────┼────────┤
│ ５ │王孝榮│88.11.13│89.1.11 │蘇勤蓮│大陸地區│89年2 月17日前往│
│　　│　　　│　　　　│　　　　│　　　│福建省南│基隆市中正區戶政│
│　　│　　　│　　　　│　　　　│　　　│平市公證│事務所辦理不實之│
│　　│　　　│　　　　│　　　　│　　　│處辦理結│結婚登記，並取得│
│　　│　　　│　　　　│　　　　│　　　│婚登記　│內容不實之公文書│
│　　│　　　│　　　　│　　　　│　　　│　　　　│即戶籍謄本；於89│
│　　│　　　│　　　　│　　　　│　　　│　　　　│年2 月21日委託不│
│　　│　　　│　　　　│　　　　│　　　│　　　　│知情之王書玉持上│
│　　│　　　│　　　　│　　　　│　　　│　　　　│開內容不實之戶籍│
│　　│　　　│　　　　│　　　　│　　　│　　　　│謄本，並出具內容│
│　　│　　　│　　　　│　　　　│　　　│　　　　│不實但屬有權制作│
│　　│　　　│　　　　│　　　　│　　　│　　　　│之私文書即大陸地│
│　　│　　　│　　　　│　　　　│　　　│　　　　│區人民進入臺灣地│
│　　│　　　│　　　　│　　　　│　　　│　　　　│區保證書、申請書│
│    │      │        │        │      │        │，向入出境管理局│
│    │      │        │        │      │        │辦理大陸地區人民│
│    │      │        │        │      │        │蘇勤蓮入境手續；│
│    │      │        │        │      │        │使蘇勤蓮得於89年│
│    │      │        │        │      │        │4 月10日非法進入│
│    │      │        │        │      │        │臺灣地區        │
└──┴───┴────┴────┴───┴────┴────────┘
